Inventaris van het archief van de Nederlandse Sport Federatie (NSF), 1959-1993
Nationaal Archief, Den Haag
- Thema's, III
  - Publiciteit & Public Relations
    - Evaluatie Sportmarketing Projecten - rapporten - publicaties NSF, Koninklijke Nederlandse Biljart Bond, Nederlandse Base en Softball Bond., 1989-1990; 178
    - Feiten en Cijfers uit de Sportwereld - publicatie NSF., 1965-1966; 179
    - Huisstijl NSF - handboek., 1990; 180
    - NSF Estafette - periodiek - incompleet, Personeelsblad., 1989-1993; 181
    - NSF Flitsen., 1971-1978; 182-186
      - 1971-1973, 182
      - 1974-1975, 183
      - 1976, 184
      - 1977, 185
      - 1978, 186
    - NSF Persbulletin - publicatie NSF, periodiek., 1971-1973; 187
    - NSF Wie is wie? - brochures - overzicht bestuur en personeel NSF., 1982-1986; 188
    - Nationaal Sport Magazine - publicatie NSF., 1988 -1993; 189-192
      - 1988, 189
      - 1989, 190
      - 1990, 191
      - 1991, 192
    - Nationaal Sport Magazine Redactie - verslagen - Redactie, Lezersonderzoek., 1985-1992; 193
    - Nationale Sport Ontmoeting (NSO)., 1962-1991; 194-196
      - correspondentie, draaiboek, uitnodiging, presentielijst - Koninklijk Huis. 1962-1984, 194
      - antwoordkaart, draaiboek, uitnodiging, presentielijst - Receptie Wim de Heer, Directie, Personeel. 1985-1989, 195
      - uitnodiging, presentielijst. 1990-1991, 196
    - Publicatiebeleid NSF - notitie., 1991-1993; 197
    - Publicaties NSF Diversen., 1975-1992; 198-200
      - boeken, folders. 1975-1992, 198
      - brochures, gidsen. 1976-1982, 199
      - diversen - Welzijn, Vrijwilligers, Sportaccommodaties. 1979-1984, 200
    - Sport als bron van inspiratie voor onze samenleving - rapport, publicatie NSF en NOC - A.T. Kearny-rapport., 1992; 201
    - Sportief '89 - correspondentie - Manifestatie., 1989; 202
    - Sportintermedium - Ingebonden tijdschriften van de NSF., 1980-1984; 203-207
      - 1980, 203
      - 1981, 204
      - 1982, 205
      - 1983, 206
      - 1984, 207
    - Sportprognose - rapport - werkconferentie NSF, publicatie NSF., 1990; 208
    - Televisieacties NSF - correspondentie, folders., 1983-1988; 209
    - TRIM U FIT! - tijdschriften - breedtesport, recreatiesport, publicatie NSF., 1969-1971; 210
    - Verkiezing Sportman, Sportvrouw, Sportploeg, Sportstad van het jaar. documentatie, foto's - AVRO., 1968 - 1969; 211
    - Werkgroep Publiciteit NSF - notulen, persbericht., 1964-1966; 212
  - Sportaccommodaties
    Dit betreft de financiering van sportaccommodaties voor de aangesloten verenigingen. Voor door de NSF zelf ingerichte sportaccommodaties op Papendal, zie het desbetreffende trefwoord onder hoofdstuk II Papendal.
    - Centrale Adviescommissie voor Speel- en Sportterreinen - lijst van adviezen, notulen., 1963-1966; 213
    - Financieringsplan Sportaccommodaties - brief, notitie., 1969; 214
    - Huurtarieven - correspondentie., 1981-1986; 215
    - Juridische Zaken - correspondentie, overeenkomsten inzake certificering en bestelling van sportvloeren door de NSF., 1990; 216
    - Juridische Zaken - correspondentie, geschillen inzake een niet gecertificeerde sportvloer., 1991; 217
    - Onderzoek overdekte sportaccommodaties - rapport - Centraal Bureau voor de Statistiek (CBS)., 1978; 218
    - Privatisering op sportvelden - brochure, publicatie NSF., 1984; 219
    - Raad voor de Sportaccommodaties - notulen - Technische Raad NSF., 1963-1977; 220
      Zie voor de rapporten van deze raad nr. 227.
    - Sector Sportaccommodaties NSF - correspondentie, verslagen., 1989; 221
    - Sector Sportaccommodaties NSF - correspondentie, verslagen., 1991; 222
    - Sportaccom, NSF tijdschrift. 1987-1990., 223-225
      - Sportaccom / Sportaccommodaties IM. 1987-1988, 223
        Incompleet.
      - 1989, 224
        incompleet.
      - 1990, 225
    - Sportaccom, instelling prijs -correspondentie, inzendingen deelnemers, toespraak., 1992; 226
    - Sportaccommodaties - adviezen, verslagen - Afdeling Sportaccommodaties NSF, Raad voor de Sportaccommodaties., 1965-1972; 227
    - Stichting Verenigingshallenplan, 1989; 228-229
      Het secretariaat van de stichting was gevestigd in het kantoor van de NSF op Papendal.
      - correspondentie, notulen. Januari - augustus 1989, 228
      - notulen, rapport. Oktober november 1989, 229
    - Stichting Waarborgfonds Sport (SWS) - Financiering Sportaccommodaties., 1988 - 1990; 230
    - Symposium Sport Opnieuw Belicht - deelnemerslijst, programma, lezingen - Verlichting Sportaccommodaties., 1991; 231
  - Sportfinanciering
    - Budgettering van subsidies aan landelijke sportorganisaties - overzichten, rapporten., 1988-1991; 232
    - Commissariaat voor de Media., 1988-1990; 233-235
      De NSF onderhield contacten met het Commissariaat voor de media over de toelaatbaarheid van reclame op de televisie als gevolg van reclame op sportkleding of voor de tribunes van sportvelden.
      - Commissie Reclame bij Sportwedstrijden. 1988, 233
      - Werkgroep Reclame en Sport. 1989, 234
      - correspondentie, documentatie - Sponsoring, Reclame. 1990, 235
    - Commissie Sponsoring en Reclame - rapporten., 1975-1982; 236
    - Correspondentie NSF - Ministerie Cultuur, Recreatie en Maatschappelijk Werk (CRM) - correspondentie - Begrotingen Sportzaken., 1972-1982; 237
    - Correspondentie NSF - Ministerie Welzijn, Volksgezondheid en Cultuur (WVC) - correspondentie - Begrotingen Sportzaken., 1983-1989; 238
    - Diversen op het gebied van sponsoring, steun en subsidie., 1975-1993; 239
    - Economisch belang van sport - lezingen., 1989; 240
    - Nationaal Sport Overleg (NSO) Geldstromen., 1979-1987; 241-242
      - rapport. 1979, 241
      - interim-rapport. 1980, 242
    - rapporten., 1982-1987; 243
    - Omzetbelasting / BTW-problematiek Sport., 1980-1996; 244-246
      - correspondentie, documentatie, rapport. 1980-1989, 244
      - correspondentie, nota's. 1990, 245
      - correspondentie, documentatie. 1992, 246
    - Projectgroep Betaalde Dienstverlening - rapport., 1988-1989; 247
    - Reclameregeling / Mediazaken - correspondentie, notulen, regelingen., 1990; 248
    - Spaaractie Clubkas - correspondentie - Sparen bij de was voor de clubkas, Proctor and Gamble., 1989; 249
    - Sportbingo / Telelot - correspondentie, rapporten., 1984-1986; 250
    - Sportlifeclub - correspondentie, documentatie - Mediazaken, Werkgroep Sluikreclame., 1988-1989; 251
    - Sportsponsoring, 1971-1987; 252-253
      - Media -correspondentie, documentatie. 1981-1987, 252
      - Reclame - correspondentie, documentatie. 1971-1979, 253
    - Staatsloterij - correspondentie - brief NSF aan Ruud Lubbers., 1988 - 1989; 254
    - Stichting de Nationale Instant Loterij (NIL) correspondentie, notulen., 1989-1990; 255-256
      - 1989, 255
      - 1990, 256
    - Stichting Nationale Sporttotalisator (SNS), 1977-1992; 257-260
      - toewijzingen, uitkeringen, subsidies. 1977-1979, 257
      - Commissie Compensatieregeling. 1989, 258
      - correspondentie, notulen. Januari - 25 september 1991, 259
      - correspondentie, notulen. 25 september t/m 31 december 1991, 260
    - Keerpunt 92 / Bussiness plan., 1992; 261
    - Stichting Sportieve Ontspanning Radio en Televisie (SPORT), 1984-1989; 262-263
      - adressenlijst, correspondentie, notulen. 1984-1988, 262
      - briefpapier, contracten, statuten. 1984-1989, 263
    - Stichting Sportsupport., 1964-1992; 264-271
      - persmap. 1983, 264
      - agenda's, notulen. 1987, 265
      - correspondentie, notulen - Sponsorovereenkomst Philips. 1988, 266
      - agenda's, notulen. 1989, 267
      - Compact Advertising. 1988-1989, 268
      - Compact Advertising - correspondentie, rapport. 1990 - 1992, 269
      - EBC - correspondentie, notulen. 1988, 270
      - EBC - correspondentie, notulen. 1989, 271
    - Stichting Tele-Aktie 85-86, 1985-1991; 272-278
      - correspondentie,documentatie - Bestuur., 272
      - notulen - Bestuur. Januari- juli 1985, 273
      - correspondentie, notulen - Bestuur. Augustus 1985-februari 1986, 274
      - correspondentie, rapport, statutenwijziging Bestuur. Oktober 1985-1986, 275
      - correspondentie, rapporten - Bestuur. April 1986-mei 1986, 276
      - akte van stichting, correspondentie. 1985-1986, 277
      - correspondentie, documentatie, rapport. 1985-1991, 278
    - Totogelden voor Sportaccommodaties., 1966-1971; 279
      Sportgeneeskunde & Sport en Gezondheid.
    - Afdeling Sportgeneeskunde NSF., 1961-1991; 280-282
      - diversen. 1991, 280
      - Sportgeneeskundige Dienst 1961 - circa 1972- diversen., 281
      - Topsport. - 1989, 282
    - Initiatiefgroep / Stuurgroep Sport en gezondheid., 1991 - 1993; 283
    - Nederlands Instituut voor Sport en Gezondheid (NISG) - correspondentie., 1992; 284
  - Sportontwikkeling (jeugdsport, opleiding, training, kader)
    Dit hoofdstuk heeft ook betrekking op lichamelijke opvoeding op scholen, opleiding tot leraren .en trainers en de daarvoor erkende en te erkennen instellingen.
    - Allochtonen en sport - studiedag, publicaties, toespraak minister Hedy d'Ancona., 1987 -1993; 285
    - Centraal Instituut voor de Opleiding tot Sportleider (CIOS) - documentatie, rapport, verslag - Begeleidingscommissie., 1963-1975; 286
    - Conditietraining., 1963-1970; 287-289
      - literatuurlijst, verslagen - Voorlichting. 1963-1965, 287
      - documentatie, programma's, rapporten. 1965-1969, 288
      - diversen. 1969-1970, 289
    - Gespreksgroep Toptrainers - verslag., 1969-1972; 290
    - Gymnologisch Instituut., 1970-1987; 291
    - Jeugdsport - documentatie., 1963-1975; 292
    - Jeugdsport Mini's (Jongsten) - documentatie., 1965-1975; 293
    - Jeugdsport Onderzoek - rapporten., 1960-1978; 294
    - Kader / Opleiding / Training - diversen., 1962 - 1966; 295
    - Lezingen over Sport - documentatie, diversen., 1963-1971; 296
    - Lichamelijke Opvoeding., 1962-1983; 297-298
      - onderzoeksrapport .onder leraren met akte M.O. 1962-1963, 297
      - 1962-1982 - verzameling brochures en overdrukken van artikelen., 298
    - Nationale Sport Akademie (NSA) -, 1967-1990; 299-302
      - 1967-1984 - aanloopfase., 299
      - rapporten. 1985-1989, 300
      - werkbladen - losbladig, sportmarketing, publicatie NSF. 1988, 301
      - rapport - Actor, Sport 2000, publicatie NSF. circa 1990, 302
    - Opleiding en Kadervorming., 1963-1986; 303-305
      - 1963-1986, 303
      - bulletins. 1965-1966, 304
      - diversen. 1969-1980, 305
    - Papendal-project / Katholiek Gelders Lyceum - correspondentie, rapport., 1985 - 1988; 306
    - Sportleiders / Sportmanagers / CIOS - rapporten, verslagen., 1975-1987; 307
    - Sportopleiding Algemeen - Overzichten opleidingen., 1967-1986; 308
    - Sporttechnisch kader (STK) - nota's, rapporten over vrijwilligers en de professionalisering van de sport, 1976-1989; 309
    - Sporttechnisch kader (STK) / Vrijwilligers - documentatie, notitie., 1978-1989; 310
    - Stichting Arbeidszaken Betaald Voetbal, Werkgroep Arbeidsvoorzieningenwet., 1989-1990; 311-312
      - 1989, 311
      - 1990, 312
    - Stichting Nederlandse Schoolsport / Overlegorgaan voor School en sport - correspondentie, publicaties, verslagen., 1977-1979; 313
    - Stichting Sportfonds Leo van der Kar., 1960- 1990; 314-322
      De stichting levert op aanvraag aan individuele gegadigden stagebeurzen voor opleidingen tot trainer of sportsman. Zij subsidieert ook reizen en tournees voor jeugdteams
      - Jubileum - Jeugdsporters. 1960-1985, 314
      - Onderzoek - rapport - Functioneren organisatie. circa 1974, 315
      - correspondentie, documentatie, programmaboekjes - Coaching, Jeugdsporters. 1985-1988, 316
      - Stages verslagen - Jeugdsporters. 1972-1981, 317
      - Stages verslagen - Jeugdsporters. 1981-1982, 318
      - Stages verslagen - Jeugdsporters. 1983-1984, 319
      - Stages - verslagen - Jeugdsporters. 1985, 320
      - Stages - verslagen - Jeugdsporters. 1985-1986, 321
      - Stages - verslagen - Jeugdsporters. 1987-1990, 322
    - Stichting voor de Wetenschap van de Lichamelijke Opvoeding en de Sport., 1966-1989; 323-325
      - 1966-1969, 323
      - 1969-1984, 324
      - notulen. 1989, 325
    - Studentensport - verslagen - Congressen., 1963-1972; 326
    - Studiegroep Behoeftepeiling Kader in de Sportorganisaties - correspondentie, enquête., 1964-1965; 327
    - Symposium Sportsdevelopment in the 80's - deelnemerslijst, draaiboek., 1984; 328
    - Teleac-cursus., 1970-1973; 329-330
      - diversen., 329
      - interviews., 330
    - Trimmen / Sportontwikkeling / Recreatiesport - diversen., 1971-1972; 331
    - Vrouw en sport, Commissie - persmap, diversen., 1985 - 1990; 332
    - Vrouwensport - rapport - Projectontwikkeling Sportbonden., 1990; 333
    - Vrijwilligers - open brief aan regering en parlement - Overheid., 1979; 334
    - Vrijwilligers - correspondentie, documentatie, rapport - Onderzoek., 1985 - 1990; 335
    - Werkgroep Opleiding Jeugdsportleider - verslagen., 1963-1965; 336
    - Werkgroep Planning Kader - rapport, verslagen - inclusief Subwerkgroepen., 1963-1968; 337
    - Werkgroep Standaardopleiding tot Verenigingssportleider - rapport., 1964; 338
    - Werkgroep Vaardigheidsproeven - brochure, notulen, sportpaspoort., 1965-1966; 339
  - Sport en Overheid & Sport en Politiek
    - Beroep NSF op regering / sport in lokale verkiezingsprogramma's - correspondentie, documentatie, rapport., 1972-1993; 340
    - Discussienota's Sportbeleid Ministerie Cultuur, Recreatie en Maatschappelijk Werk (CRM) nota's en reacties hierop., 1968 - 1977; 341
    - Ministerie Cultuur, Recreatie en Maatschappelijk Werk (CRM) / Provincies - correspondentie., 1964 - 1969; 342
    - Ministerie Welzijn, Volksgezondheid en Cultuur (WVC) / Subsidiemogelijkheden., 1987 -1989; 343
      Voor subsidieregelingen van het rijk, zie ook de nummers 237 en 238.
    - Ministerie Welzijn Volksgezondheid en Cultuur (WVC) Bioleg - Bilateraal Overleg met NSF., 1990; 344
    - Onderzoek. Over de versporting van de samenleving, onderzoeksrapport Ministerie Welzijn, Volksgezondheid en Cultuur (WVC), 1991; 345
    - Overheid - correspondentie., 1983 - 1989; 346
    - Politiek Appèl, 1989-1990; 347-348
      - omslag 1- correspondentie, draaiboek actiedag 18 september 1989, persmap Actie Sport komt tekort, Werkgroep Politieke Aktie., 347
      - omslag 2 - draaiboek actiedag 18 september 1989, documentatie, foto's, evaluatienota - Actie Sport komt tekort, Werkgroep Politieke Aktie., 348
    - omslag 3- correspondentie, documentatie, rapportage- Actie Sport komt tekort, Werkgroep Politieke Aktie., 349
    - omslag 4 -- Actie Sport komt tekort, Werkgroep Politieke Aktie., 350
    - Tweede Kamer - correspondentie, memorandum, folders politieke partijen., 1982 - 1990; 351
  - Topsport
    - Amsterdam, kandidaatstelling Olympische Spelen 1992, documentatie, 1984-1992; 352
    - Comité Topsport – correspondentie, notulen., 1989; 353
    - Comité Topsport / Studiefaciliteiten voor topsporters – rapporten., 1989; 354
    - Discussienota Topsport – correspondentie, verslagen., 1988-1990; 355
    - Grenzendiscussie – notitie., 1981; 356
    - Maatschappelijke Begeleiding Topsport – brochure – publicatie NSF, Stoppen met Topsport., 1987; 357
    - Mentale Training / Nazorg, ongedateerd – rapporten., 1983; 358
    - Nieuwsbrief Topsport & Begeleiding – nieuwsbrieven, incompleet., 1988 - 1990; 359
    - Raad voor de Topsport – rapporten – Knelpunten, structuren, taakomschrijvingen., 1982 - 1984; 360
    - Stichting Maatschappelijke Begeleiding Topsport – correspondentie – Jos Hermens., 1972; 361
    - Stichting Maatschappelijke Begeleiding Topsport – correspondentie, interne notitie., 1989; 362
- Aanvulling 2010, IV
  - Vergaderingen, organisatie van de vereniging en bestuursaangelegenheden, I.
    - Begroting over 1992-1993, 363
    - Beleidsnotities - rapporten, 1989-1990; 364
    - Bestuursstukken, 365-368
      - Diversen 1990, 365
      - Correspondentie onder andere met Koninklijk Huis 1992, 366
      - Correspondentie 1992, 367
      - Correspondentie maart 1993 - juni 1993, 368
    - Bestuursvergaderingen - notulen en bijlagen, 1988-1990; 369-392
      - 1988-1989, 369
      - 11 januari 1990, 370
      - 14 februari 1990, 371
      - 7 maart 1990, 372
      - 14 maart 1990, 373
      - 5 april 1990, 374
      - 25 april 1990, 375
      - 15 mei 1990, 376
      - 6 juni 1990, 377
      - 4 juli 1990, 378
      - 18 juli 1990, 379
      - 19 september 1990, 380
      - 10 oktober 1990, 381
      - 31 oktober 1990, 382
      - 10 november 1990, 383
      - 29 november 1990, 384
      - 12 december 1990, 385
      - januari-maart 1991, 386
      - april-juni 1991, 387
      - augustus-december 1991, 388
      - januari-maart 1992, 389
      - april-augustus 1992, 390
      - september-december 1992, 391
      - januari-juni 1993, 392
    - Buitengewone Ledenvergaderingen NSF - verslagen, 1973-1975 en 1977; 393
    - Fair Play Sportagenda 1992 - agenda, correspondentie, overeenkomst, 1991-1992; 394
    - Financiële Commissie - notulen, 1990; 395
    - Financiële Commissie - notulen, begroting over 1993, 1992-1993; 396
    - Fusie NOC en NSF - rapporten, 1992; 397
    - Gehandicaptensport / Aangepast sporten, 398-402
      - Gehandicaptensport - correspondentie 1980-1988, 398
      - Gehandicaptensport - notities, rapport 1981-1987, 399
      - Gehandicaptensport Stichting Wereldspelen voor Gehandicapten Assen - voortgangsrapportage 1989-1990, 400
      - Gehandicaptenport Stichting Wereldspelen voor Gehandicapten Assen 1990 - notulen bestuursvergaderingen, correspondentie 1990, 401
      - Gehandicaptensport - Projectgroep Herstructurering en Financiering Gehandicaptensport (PHFG) - rapport, notulen 1989-1990, 402
    - Herindeling Ledenbestand, 403-405
      - Herindeling ledenbestand - correspondentie 1989-1990, 403
      - Herindeling Ledenbestand - correspondentie 1991, 404
      - Herindeling Ledenbestand - correspondentie 1991, 405
    - Holland House - correspondentie, 1989; 406
    - Jaarrekening NSF over 1990, 1991, 1992, 1991-1993; 407
    - Kasboek - kasboekje, 1960; 408
    - Kortingskaartactie - informatiemateriaal, folders et cetera, 1992-1993; 409
    - Kortingskaartactie - folders, nieuwsbrieven, deelnemerslijsten, 1992-1993; 410
    - Ledenaantallen - enquête, rapport, persberichten - onder andere Cijfers van het georganiseerd sporten in Nederland (1963, NSF publicatienummer 21), 1963-1989; 411
    - Ledenaantallen - persberichten, 1982-1990; 412
    - Ledenberaad fusie - correspondentie, notitie, notulen, 1989; 413
    - Ledenberaad statuten - verslag, 1993; 414
    - Ledenberaad Stichting Nationale Sporttotalisator (SNS) - Heroverweging SNS prioritering - verslag, 1989; 415
    - Logo NSF - ontwerpen, correspondentie, 1961; 416
    - Nationaal Overleg - rapport - Rapport van de Coördinatiecommissie inzake de structuur van het Nationaal Overleg, 1972; 417
    - Nationaal Sport Overleg (NSO), 418-422
      - Bijeenkomsten NSO - verslagen 1979-1987, 418
      - Installatie NSO - folder, huishoudelijk reglement, bulletin 1978-1980, 419
      - Grenzendiscussie NSO - rapport, notitie 1981-1984, 420
      - Evaluatie Eerste Periode NSO - rapport 1981, 421
      - Evaluatie Tweede Periode NSO - rapport 1988, 422
    - Nederlands Gesprek Centrum (NGC), Commissie Sportvraagstukken - correspondentie, verslagen - met deelname van NSF, 1975; 423
    - Nederlands Sportmuseum - correspondentie, beleidsnota, varia, 1988-1992; 424
    - Nederlands Sportmuseum - correspondentie, 1992; 425
    - Nieuwbouw kantoor NSF, 426-430
      - Bouwtekeningen 1987-1989, 426
      - Bouwtekeningen, verslagen 1989, 427
      - Bouwtekeningen, correspondentie 1989, 428
      - Verslagen 1989, 429
      - Verslagen 1989, 430
    - Poster NSF - poster, afwijkend formaat, z.j. [circa 1959]; 431
    - Projectgroep Herinrichting Landelijk Sportbeleid (PHLS), 432-435
      - PHLS - verslagen juli 1991 - december 1991, 432
      - PHLS - verslagen januari 1991 - juni 1991, 433
      - PHLS - correspondentie, reactie NSF 1992-1993, 434
      - PHLS Ledenberaad - rapport 1992, 435
    - Provinciale Sportraden - notitie, 1979; 436
    - Rechtspositieregeling personeel NSF - brochure, 1983; 437
    - Rapporten - Doping, Maatschappelijke begeleiding in de topsport, Het ledenbeleid van de Nederlandse Sportfederatie, 1969; 438
    - Sociaal plan, Vakbonden - reorganisatie NSF, 1988; 439
    - Sportbonden, 440-443
      - Hoofden Bondsbureaus - notulen 1988-1990, 440
      - Hoofden Bondsbureaus / Directeurenoverleg - agenda's, notulen 1990, 441
      - Hoofden Bondsbureaus / Directeurenoverleg - agenda's, notulen 1991-1992, 442
      - Hoofden Bondsbureaus / Directeurenoverleg - agenda's, notulen 1993, 443
    - Sportkoepels, 444-447
      - Sportkoepeloverleg / Sportbonden Grote Bonden Overleg - correspondentie, notulen - NSF, NCS, NCSU, NKS 1976-1981, 444
      - Sportkoepeloverleg - agenda's, notulen - NSF, NCS, NCSU, NKS 1989-1991, 445
      - Sportkoepeloverleg - agenda's, notulen - NSF, NCS, NCSU, NKS 1991, 446
      - Sportkoepeloverleg - agenda's, notulen, verslagen - NSF, NCS, NCSU, NKS 1993 t/m mei, 447
    - Sport is Actief, stuurgroep - rapport, 1987; 448
    - Taxatierapport - rapport, 1992; 449
    - Verhuiscommissie - verslagen, 1988; 450
    - Verhuizing / Nieuwbouw, 1989; 451
    - Verhuizing - offerte, 1988; 452
    - Waarden en normen in de sport, onderzoeksprogramma - correspondentie, rapport, 1993; 453
  - Nationaal Sportcentrum Papendal (NSC), II.
    - Nationaal Sportcentrum Papendal - ansichtkaart, uitnodiging, correspondentie onder andere met Koninklijk Huis, 1991-1993; 454
    - Nationaal Sportcentrum Papendal, Folders - folders, documentatie - onder andere extra editie Arnhemse Courant, special Papendal 7 mei 1971, 455
    - Nationaal Sportcentrum Papendal, Folders - folders, jaren '80; 456
    - Nationaal Sportcentrum Papendal, Folders - onder andere Nationaal Sport centrum Papendal Magazine, 1992; 457
    - Nationaal Sport Centrum Papendal, Masterplan - rapporten, 1990-1991; 458
    - Nationaal Sportcentrum Papendal, Papendal Info Bulletin, 1991; 459
    - Nationaal Sportcentrum Papendal, Plattegrond - plattegrond, z.j. [1992?]; 460
    - Nationaal Sportcentrum Papendal, Raad van Toezicht - verslagen, 1991; 461
    - Nationaal Sportcentrum Papendal Trainingsruimte, Trimbaan - correspondentie, offerte, notitie, 1968-1969; 462
  - Thema's, III.
    - Internationale Zaken
      - Reis Oost-Duitsland (DDR) / Reis China - reisverslagen, 1974 en 1980; 463
      - Boycot - correspondentie, notitie, 1978-1980; 464
      - Boycot Zuid-Afrika - correspondentie, rapporten - NSF publicatienummer 116, 1982-1992; 465
      - General Association of International Sports Federations (GAISF), Congres Amsterdam 20 oktober 1985 - uitnodiging, toespraak Wim de Heer (NSF), 466
      - Sport en ontwikkelingssamenwerking - notities, 1986; 467
      - Congressen - verslagen, 1988-1989; 468
    - Publiciteit en Public Relations
      - Bibliotheek - factuur, verslag, documentatie - Verkoop Collectie Boekhandel De Vries, 1989-1993; 469
      - Bibliotheek, beheerscommissie - verslagen, 1989-1991; 470
      - Bibliotheek, beheerscommissie Nationale Sportbibliotheek - agenda's, notulen, 1991-1992; 471
      - Bibliotheek - contract, overeenkomsten, 1990-1991; 472
      - Bibliotheek - notitie, documentatie, 1987; 473
      - Nationaal Sport Magazine, redactieraad - correspondentie, discussienota, 1988-1990; 474
      - Wenskaarten, Nieuwjaarsgroet NSF voor 1991, 1992, 1993 - ansichtkaarten, 1990-1992; 475
      - Nationale Sport Ontmoeting (NSO) evaluaties - notities, 1988-1991; 476
      - Toespraken - teksten toespraken, 1990-1993; 477
      - Toespraken - teksten toespraken, 1990-1992; 478
    - Sportaccommodaties